【裁判字號】    97,訴,1663
【裁判日期】    970724
【裁判案由】    違反毒品危害防制條例
【裁判全文】
臺灣彰化地方法院刑事判決              97年度訴字第1663號
公  訴  人  臺灣彰化地方法院檢察署檢察官
被      告  甲○○
                    ( 現於臺灣彰化監獄執行中 )
上列被告因違反毒品危害防制條例案件，經檢察官提起公訴（97
年度毒偵字第1934號），本院依簡式審判程序，判決如下：
    主  文
甲○○施用第一級毒品，累犯，處有期徒刑拾月。扣案之注射針
筒貳支，沒收。
    犯 罪 事 實
一、甲○○前於民國92年間，因施用第一級毒品海洛因案件，經
    本院以92年度毒聲字第351號裁定送觀察、勒戒後，認有繼
    續施用毒品傾向，復經本院以92年度毒聲字第1187號裁定令
    入戒治處所施以強制戒治，後因認無繼續戒治之必要，經本
    院以92年度毒聲字第2173號裁定停止戒治，所餘戒治期間，
    付保護管束，迄93年6月8日保護管束期滿未經撤銷而視為執
    行完畢，並由臺灣彰化地方法院檢察署檢察官以94年度戒毒
    偵字第295號、第296號、第297號、第298號、第299號、第3
    00號不起訴處分確定。又於94年間，因施用第一級毒品案件
    ，經本院以94年度訴字第1601號判決判處有期徒刑7月確定
    ；因連續攜帶兇器竊盜未遂案件，經本院以94年度易字第11
    90號判決判處有期徒刑8月確定，上開分別確定之2罪，嗣經
    合併定其應執行刑為有期徒刑1年1月確定；又於95年間，因
    施用第一級毒品案件，經本院以95年度訴字第514號判決判
    處有期徒刑9月確定，上開分別確定之數罪，嗣經合併定其
    應執行刑為有期徒刑1年9月確定，經送監執行，嗣經本院以
    96年度聲字第115號裁定分別減刑為有期徒刑3月又15日、4
    月又15日、4月，應執行有期徒刑10月又15日確定，並於96
    年7月16日因縮短刑期執畢出監。詎其仍不知悔改，於前開
    強制戒治執行完畢釋放後5年內，復基於施用第一級毒品海
    洛因之犯意，於97年3月1日下午4時許，在彰化縣鹿港鎮○
    ○○○路旁某處，以將第一級毒品海洛因加水稀釋後置放於
    注射針筒中，注射於手臂之方式，施用第一級毒品海洛因1
    次嗣為警查獲，並扣得其所有、供施用毒品所用之注射針筒
    2支，始知悉上情。
二、案經彰化縣警察局芳苑分局報請臺灣彰化地方法院檢察署檢
    察官偵查起訴，本院認有刑事訴訟法第273條之1第1項之情
    形，而改依簡式審判程序審理。
    理  由
一、按除被告所犯為死刑、無期徒刑、最輕本刑為3年以上有期
    徒刑之罪或高等法院管轄第1審案件者外，於刑事訴訟法第
    273條第1項程序進行中，被告先就被訴事實為有罪之陳述時
    ，審判長得告知被告簡式審判程序之旨，並聽取當事人、代
    理人、辯護人及輔佐人之意見後，裁定進行簡式審判程序；
    除簡式審判程序及簡易程序案件外，第1審應行合議審判，
    刑事訴訟法第273條之1第1項、第284條之1分別定有明文。
    本件被告甲○○所犯係死刑、無期徒刑、最輕本刑為3年以
    上有期徒刑或高等法院管轄第1審案件以外之罪，並於本院
    行準備程序時就被訴事實為有罪之陳述，本院合議庭依前揭
    規定，經評議結果，裁定改由受命法官獨任行簡式審判程序
    ，先予敘明。
二、上揭事實，業據被告甲○○迭於警詢中及本院行準備程序與
    審理時均坦承不諱，且其於97年3月4日所採取之尿液，經送
    鑑驗結果，確呈可待因、嗎啡陽性反應，此有彰化縣警察局
    芳苑分局委託檢驗尿液代號與真實姓名對照認證表及詮昕科
    技股份有限公司97年3月18日所出具之濫用藥物尿液檢驗報
    告各1紙附卷可稽，此外，復有扣案之注射針筒2支可資佐證
    ，堪認被告之自白應與事實相符，洵堪採信。再查，被告曾
    前因施用毒品案件，經本院以92年度毒聲字第351號裁定送
    觀察、勒戒後，認有繼續施用毒品傾向，復經本院以92年度
    毒聲字第1187號裁定令入戒治處所施以強制戒治，後因認無
    繼續戒治之必要，經本院以92年度毒聲字第2173號裁定停止
    戒治，所餘戒治期間，付保護管束，迄93年6月8日保護管束
    期滿未經撤銷而視為執行完畢，並由臺灣彰化地方法院檢察
    署檢察官以94年度戒毒偵字第295號、第296號、第297號、
    第298號、第299號、第300號不起訴處分確定等情，有臺灣
    高等法院被告前案紀錄表及臺灣彰化地方法院檢察署刑案資
    料查註紀錄表各1份在卷足憑，被告顯係於受強制戒治執行
    完畢釋放後，5年內再犯毒品危害防制條例第10條第1項之罪
    ，依同條例第23條第2項規定，應依法論科。綜上所述，本
    件犯罪事證明確，被告前開犯行洵堪認定。
三、核被告所為，係犯毒品危害防制條例第10條第1項之施用第
    一級毒品罪。被告為施用毒品而持有第一級毒品，其持有之
    低度行為應為施用之高度行為所吸收，不另論罪。再查被告
    前於94年間，因施用第一級毒品案件，經本院以94年度訴字
    第1601號判決判處有期徒刑7月確定；因連續攜帶兇器竊盜
    未遂案件，經本院以94年度易字第1190號判決判處有期徒刑
    8月確定，上開分別確定之2罪，嗣經合併定其應執行刑為有
    期徒刑1年1月確定；又於95年間，因施用第一級毒品案件，
    經本院以95年度訴字第514號判決判處有期徒刑9月確定，上
    開分別確定之數罪，嗣經合併定其應執行刑為有期徒刑1年9
    月確定。經送監執行，嗣經本院以96年度聲字第115號裁定
    分別減刑為有期徒刑3月又15日、4月又15日、4月，應執行
    有期徒刑10月又15日確定，並於96年7月16日因縮短刑期執
    畢出監等情，有臺灣彰化地方法院檢察署刑案資料查註紀錄
    表及臺灣高等法院被告前案紀錄表各1份附卷可稽，被告於
    受有期徒刑之執行完畢後，5年內再犯有期徒刑以上之罪，
    為累犯，應依刑法第47條第1項之規定加重其刑。爰審酌被
    告前有施用毒品之不良素行，歷經強制戒治及有期徒刑之執
    行程序後，仍未能徹底戒絕毒品，顯見其意志不堅，惟念其
    施用毒品乃自戕一己之身體健康，尚未危害他人，且犯後坦
    承犯行，暨其施用毒品之犯罪動機、目的、手段及其智識程
    度、生活狀況等一切情狀，量處如主文所示之刑。扣案之注
    射針筒2支，係被告所有，且供其施用毒品犯罪所用之物，
    業據其陳明在卷，爰依刑法第38條第1項第2款規定，併予宣
    告沒收。
據上論斷，應依刑事訴訟法第273條之1第1項、第299條第1項前
段，毒品危害防制條例第10條第1項、第23條第2項，刑法第11條
前段、第47條第1項、第38條第1項第2款，判決如主文
本案經檢察官謝雨青到庭執行職務。
中    華    民    國    97    年    7     月    24    日
                  刑事第七庭  法  官  羅  永  安
以上正本證明與原本無異。
如不服本判決，應於判決送達後10日內，向本院提出上訴書狀，
上訴書狀應「敘述具體上訴理由」，並按他造當事人之人數附繕
本。「切勿逕送上級法院」。
中    華    民    國    97    年    7     月    24    日
                              書記官  魏  嘉  信
附錄本案論罪科刑法條全文：
毒品危害防制條例第10條
施用第一級毒品者，處6月以上5年以下有期徒刑。
施用第二級毒品者，處3年以下有期徒刑。


司法院資訊處製作；財團法人民間司法改革基金會備份。
